【裁判字號】    94,上易,2200
【裁判日期】    950112
【裁判案由】    侵占
【裁判全文】
臺灣高等法院刑事判決                94年度上易字第2200號
上  訴  人
即  被  告  甲○○
上列上訴人因侵占案件，不服臺灣桃園地方法院94年度易字第
1278號，中華民國94年10月31日第一審判決（聲請簡易判決處刑
案號：臺灣桃園地方法院檢察署93年度偵字第19717號），提起
上訴，本院判決如下：
    主  文
原判決撤銷。
甲○○連續意圖為自已不法之所有，而侵占對於業務上所持有之
物，處有期徒刑壹年伍月。
    事  實
一、甲○○（原名何倉誕）自民國（下同）76年6月25日起任職
    於南亞塑膠工業股份有限公司（以下簡稱南亞公司），91年
    間調任桃園縣龜山鄉○○村○○路六號工三廠福利管理員，
    負責辦理員工旅遊及休閒活動，並保管南亞公司員工國內外
    旅遊之款項，為從事業務之人。詎不知謹慎任職，因有朋友
    向其調現週轉，竟意圖為自己不法所有，並基於概括之犯意
    ，利用工作上保管南亞公司工三廠區員工親子國內旅遊報名
    費，及國外旅遊旅行社優惠退費款之機會，於93年5月間（
    聲請簡易處刑書誤為同年一月間，應予更正），連續四次將
    上揭保管旅遊款項新臺幣（下同）一百七十九萬四千八百元
    ，其中之一百二十七萬八千九百零二元，更易持有為所有，
    將之侵占入己。嗣經南亞公司人員於同年6月間，催促甲○
    ○將前開保管款項繳回公司未果，始悉上情。
二、案經桃園縣政府警察局龜山分局報請臺灣桃園地方法院檢察
    署檢察官聲請簡易判決處刑；原審認為不宜予以簡易判決處
    刑，而改依通常程序審理。
    理  由
一、前揭犯罪事實，業據被告甲○○於檢察官偵查、原審及本院
    審理中坦承不諱，核與告訴人南亞公司之代理人乙○○指訴
    之情節相符，復有南亞公司工三廠區福利會93年度親子旅遊
    各梯次報名表影本8份，及虧空款項一覽表1份附卷可資佐證
    ；足徵被告之上揭自白核與事實相符，應堪採信。本件事證
    明確，被告連續業務侵占之犯行，堪予認定。
二、核被告甲○○源所為，係犯刑法第336 條第2 項之業務侵占
    罪。被告先後多次業務侵占之犯行，時間緊接，犯罪構成要
    件相同，顯係基於概括犯意為之，為連續犯，應依刑法第56
    條之規定論以一罪，並加重其刑。
三、原審據以論罪科刑，固非無見。惟查，告訴人指述及檢察官
    起訴被告侵占之保管旅遊款項，均為一百七十九萬四千八百
    元，其中之一百二十七萬八千九百零二元；原判決誤認被告
    侵占之款項為一百七十九萬四千八百元，尚有未洽。被告之
    上訴意旨執以指摘原判決不當，為有理由，應由本院將原判
    決撤銷改判。爰審酌被告犯罪之動機、目的、手段，並無前
    案資料品性尚佳，業務侵占之金額高達一百二十七萬八千九
    百零二元，對被害人所造成之損害非輕，迄今尚未能賠償告
    訴人所受損害，及其犯罪後坦承犯行，態度良好等一切情狀
    ，量處如主文所示之刑。
四、據上論斷，應依刑事訴訟法第369條第1項前段、第364條、
    第299條第1項前段，刑法第56條、第336條第2項，罰金罰鍰
    提高標準條例第1條前段，判決如主文。
本案經檢察官田炳麟到庭執行職務。
中    華    民    國    95    年    1     月    12    日
                  刑事第十三庭  審判長法  官  劉景星
                                      法  官  陳志洋
                                      法  官  陳博志
以上正本證明與原本無異。
不得上訴。
                                      書記官  陳嘉文
中    華    民    國    95    年    1     月    17    日
附錄論罪科刑依據之法條：
中華民國刑法第336 條第2 項（業務侵占罪）
對於業務上所持有之物，犯前條第一項之罪者，處六月以上五年
以下有期徒刑，得併科三千元以下罰金。


司法院資訊處製作；財團法人民間司法改革基金會備份。
